臺灣高雄地方法院刑事判決　　　　　　　96年度訴字第2859號
公　訴　人　臺灣高雄地方法院檢察署檢察官
被　　　告　丙○○
上列被告因偽造文書等案件，經檢察官提起公訴（96年度偵字第
17171 號），被告於本院準備程序中為有罪之陳述，經合議庭裁
定由受命法官依簡式審判程序獨任審理，本院判決如下：
    主  文
丙○○犯攜帶兇器竊盜罪，處有期徒刑陸月；又犯竊盜罪，處有
期徒刑肆月；又犯行使偽造私文書罪，處有期徒刑肆月。應執行
有期徒刑壹年。
    事 實 及 理 由
一、丙○○原係乙○○之男友，2 人相偕於民國96年4 月25日晚
    上前往高雄市○○區○○路與三多路口附近之巨星DISCO 聽
    歌，丙○○知乙○○將其所有車牌號碼ZLO-165 號機車停放
    在上開路口，竟意圖為自己不法之所有，基於竊盜之犯意，
    於96年4 月26日凌晨0 時許利用機會外出，並向上該DISCO
    一樓遊戲場之員工借得客觀上足以傷害人之生命、身體之螺
    絲起子1 把，而以該把起子撬開乙○○機車之置物箱後，竊
    取乙○○置放在內之塑膠袋1 包【內有鑰匙1 串、郵局提款
    卡1 張、郵局存摺1 本（帳號：00000000000000號）、印章
    1 枚、現金新臺幣（下同）120 元、統一發票2 張等物】得
    手。嗣丙○○復又基於意圖為自己不法所有之竊盜及侵入住
    居之犯意，將其上開竊得之鑰匙予以複製後，而於96年4 月
    26日中午某時許，持該複製之鑰匙至乙○○位於高雄市○鎮
    區○○路129 號3 樓之租屋處，乘乙○○不在家之際，竊取
    乙○○所有之康柏牌筆記型電腦1 台，隨即於該日下午某時
    許（起訴書誤載為96年4 月26日上午10時10分，應予更正）
    持該筆記型電腦前往高雄市○○○路87號金財寶電腦二手貨
    商，以4,000 元價格販賣予不知情之李錦明。另又意圖為自
    己不法之所有，而基於詐欺取財及行使偽造私文書之犯意，
    於96年4 月26日下午2 時35分許，持其所竊得乙○○之印章
    及郵局存摺，至高雄市前鎮區籬子內郵局39支局，假冒乙○
    ○名義，填寫郵政存簿儲金提款單，並在該提款單上盜用乙
    ○○印章後，持以向該郵局支局不知情之承辦人員提領款項
    ，使該不知情之承辦人員陷於錯誤，誤認係乙○○本人提領
    款項，而將欲提領之4,000 元交付，致生損害於乙○○及郵
    局對於郵政帳戶之管理。其後，經乙○○報案，經警追查始
    發現上情。
二、本件被告丙○○所犯為死刑、無刑徒刑或最輕本刑為3 年以
    上有期徒刑以外之罪，其於準備程序中就被訴犯罪事實，為
    有罪之陳述，經法官告知簡式審判程序之旨，並聽取當事人
    之意見後，依刑事訴訟法第273 條之1 第1 項規定，裁定由
    受命法官獨任進行簡式審判程序，合先指明。
三、上揭犯罪事實，業據被告丙○○於警詢、檢察官訊問及本院
    審理時均坦承不諱，核與告訴人乙○○於警詢、偵查及本院
    審理時指訴之情節均相符合，且經證人李錦明於警詢中證述
    其於96年4 月26日下午某時許向丙○○收購上開康柏牌筆記
    型電腦1 台等情節綦詳，並有照片11張、贓物認領保管單1
    紙、存摺提款明細1 份、郵政存簿儲金提款單1 紙附卷可稽
    。是被告之自白已有相當之證據資料予以補強，且與事實相
    符，應堪信為真實。從而，本案事證明確，被告犯行堪予認
    定，應依法論科。
四、核被告所為，係犯刑法第321 條第1 項第3 款之攜帶兇器竊
    盜罪、第306 條第1 項之侵入住居罪、第320 條第1 項之普
    通竊盜罪、第216 條、第210 條之行使偽造私文書罪及第33
    9 條第1 項之詐欺取財罪。公訴意旨認被告侵入告訴人乙○
    ○住處竊取筆記型電腦之行為，係犯刑法第321 條第1 項第
    1 款之夜間侵入住宅竊盜罪，然經證人李錦明於警詢中證述
    其係於96年4 月26日下午某時許向丙○○收購上開康柏牌筆
    記型電腦1 台等語，顯見被告並非於夜間侵入告訴人之住處
    竊取該筆記型電腦甚明，是被告上開犯行僅該當於刑法第30
    6 條第1 項之侵入住居罪及第320 條第1 項之普通竊盜罪，
    公訴意旨就此部分尚有未洽，然此部分之事實與本院上開論
    罪部分之事實均係基礎事實同一，且公訴人已於本院96年10
    月26日審判程序中當庭變更起訴法條為刑法第306 條第1 項
    之侵入住居罪及第320 條第1 項之普通竊盜罪，本院自無庸
    再予變更起訴法條。又被告偽造私文書之低度行為，已為行
    使之高度行為所吸收，不另論罪。又被告以侵入他人住宰竊
    取他人動產之1 行為觸犯上開刑法第306 條第1 項之侵入住
    居罪及第320 條第1 項之普通竊盜罪等2 罪，另以1 行為觸
    犯上開刑法第216 條、第210 條之行使偽造私文書罪及第33
    9 條第1 項之詐欺取財罪等2 罪，均為想像競合犯，應依刑
    法第55條規定，均從1 重處斷，分別論以普通竊盜罪及行使
    偽造私文書罪。又被告所犯上開刑法第321 條第1 項第3 款
    攜帶兇器竊盜罪、第320 條第1 項普通竊盜罪、第216 條、
    第210 條行使偽造私文書罪等3 罪間，犯意各別，罪名互殊
    ，應分論併罰。爰審酌被告審酌被告年值青壯，身心健全，
    不思以正當方法賺取財物，利用其與告訴人之親密關係，趁
    機竊取告訴人之財物，損害告訴人財產安全，影響社會治安
    ，並進而已告訴人之印章及郵局存摺盜領告訴人之存款，對
    於金融體系管理之正確性均有損害，本應重懲，惟念其事後
    能坦承犯行，態度尚佳，且告訴人亦於當庭表示與被告無條
    件達成和解（見本院96年8 月3 日審判筆錄第3 頁）等一切
    情狀，分別量處如主文所示之刑，並定其應執行之刑，以資
    儆懲。至未扣案之螺絲起子1 把，並非被告所有，業據被告
    陳明在卷（見本院96年10月26日審判筆錄第5 頁），爰不依
    刑法第38條第1 項第2 款宣告沒收，併此敘明。
據上論斷，應依刑事訴訟法第273 條之1 第1 項、第284 條之 1
、第299 條第1 項前段，刑法第321 條第1 項第3 款、第306 條
第1 項、第320 條第1 項、第216 條、第210 條、第339 條第 1
項、第55條、第51條第5 款，刑法施行法第1 條之1 ，判決如主
文。
本案經檢察官甲○○到庭執行職務。
中　　華　　民　　國　　96　　年　　11　　月　　9 　　日
                  鳳山刑事第一庭      法　官  陳盈吉
以上正本證明與原本無異。
如不服本判決應於收受本判決後10日內向本院提出上訴書狀，並
應敘述具體理由，如未敘述上訴理由者，應於上訴期間屆滿後20
日內補提理由書狀於本院（均須按他造當事人之人數附繕本）「
切勿逕送上級法院」。
中　　華　　民　　國　　96　　年　　11　　月　　9 　　日
 　　　　　　　　　　　　　　　       書記官  吳俊達
附錄本判決論罪科刑法條：
刑法第210條
偽造、變造私文書，足以生損害於公眾或他人者，處5 年以下有
期徒刑。
刑法第216條
行使第210 條至第215 條之文書者，依偽造、變造文書或登載不
實事項或使登載不實事項之規定處斷。
刑法第306 條
無故侵入他人住宅、建築物或附連圍繞之土地或船艦者，處1 年
以下有期徒刑、拘役或300 元以下罰金。
刑法第320 條
意圖為自己或第三人不法之所有，而竊取他人之動產者，為竊盜
罪，處5 年以下有期徒刑、拘役或500 元以下罰金。
意圖為自己或第三人不法之利益，而竊佔他人之不動產者，依前
項之規定處斷。
前2項之未遂犯罰之。
刑法第321條第1項第3款
犯竊盜罪而有左列情形之1 者，處6 月以上、5 年以下有期徒刑
：
  三　攜帶兇器而犯之者。
刑法第339條第1項
意圖為自己或第三人不法之所有，以詐術使人將本人或第三人之
物交付者，處5 年以下有期徒刑、拘役或科或併科1,000 元以下
罰金。
